臺灣高雄地方法院刑事判決　　　　　　　99年度訴字第1707號
公　訴　人　臺灣高雄地方法院檢察署檢察官
被　　　告　李佳政
指定辯護人　洪天慶 律師
上列被告因毒品危害防制條例案件，經檢察官提起公訴（99年度
偵字第31708 號），本院判決如下：
    主  文
李佳政販賣第二級毒品，累犯，處有期徒刑年捌月，扣案之第
二級毒品甲基安非他命包（合計驗前淨重壹點零捌公克，驗
後淨重壹點零貳公克) 、殘留有第二級毒品甲基安非他命之玻
璃球壹個、削尖吸管壹支、吸食器壹組，均沒收銷燬之；扣案之
販賣第二級毒品所得新臺幣伍佰元，沒收之。
    事  實
一、李佳政前於民國95年間因傷害案件，經臺灣臺南地方法院以
    95 年 度簡字第1821號判處有期徒刑5 月確定，於96年6 月
    9 日縮刑期滿執行完畢。詎猶不知悔改，明知甲基安非他命
    為毒品危害防制條例第2 條第2 項第2 款所列之第二級毒品
    ，非經許可不得販賣，竟意圖營利，基於販賣第二級毒品甲
    基安非他命之犯意，於99年9 月30日18時許在高雄市○○區
    ○○路268 號之歐閣汽車旅館226 號房內，持削尖吸管將數
    量不詳之第二級毒品甲基安非他命（約可供施用1 次）放入
    玻璃球內，交付予何宗憲，而取得新臺幣（下同）500 元之
    代價，販賣第二級毒品甲基安非他命。嗣員警於99年9 月30
    日18 時20 分許，經李佳政同意搜索，當場扣得第二級毒品
    甲基安非他命3 包（合計驗前淨重1.038 公克，驗後淨重
    1.023 公克）、殘留有第二級毒品甲基安非他命之玻璃球1
    個、削尖吸管1 支、吸食器1 組、販賣毒品所得之現金500
    元、行動電話1 支（序號為000000000000000 號，內含SIM
    卡000000 0000 ）、電子秤1 台、夾鏈袋8 個，始循線查獲
    上情。
二、案經高雄市政府警察局前鎮分局移請臺灣高雄地方法院檢察
    署檢察官偵查起訴。
    理  由
一、按被告以外之人於審判外之陳述，雖不符刑事訴訟法第159
    條之1 至第159 條之4 之規定，而經當事人於審判程序同意
    作為證據，法院審酌該言詞陳述或書面陳述作成時之情況，
    認為適當者，亦得為證據。當事人、代理人或辯護人於法院
    調查證據時，知有第159 條第1 項不得為證據之情形，而未
    於言詞辯論終結前聲明異議者，視為有前項之同意，同法第
    159 條之5 第1 、2 項分別定有明文。本判決所引用之傳聞
    證據，當事人及辯護人迄未於本案言詞辯論終結前聲明異議
    ，依前開法條之規定，視為當事人已同意援引作為證據，且
    經本院審酌該等言詞陳述或書面陳述作成時之情況及證據取
    得過程等節，認為適當，可以作為認定事實之依據。
二、訊據被告對於上揭事實坦承不諱，核與證人何宗憲、潘忠勝
    於警詢及偵查中證述（見警卷第23至32頁、偵卷第14至16、
    、18、58頁）之情節相符，並有現場照片9 張（見警卷第51
    、52頁）在卷可稽，復有白色晶體3 包、吸食器1 組、玻璃
    球1 個、削尖吸管1 支、販賣毒品所得之現金500 元扣案可
    考；又扣案之白色晶體3 包，經送請高雄醫學大學附設中和
    紀念醫院（下稱高醫中和醫院）檢驗結果為第二級毒品甲基
    安非他命（合計驗前淨重1.038 公克，驗後淨重1.023 公克
    ），有該院99年11月2 日0000-000至0000-000檢驗報告3 紙
    在卷可參；扣案之玻璃球1 個、削尖吸管1 支及吸食器1 組
    送經高醫中和醫院檢驗結果亦殘留有第二級毒品甲基安非他
    命，有該院100 年1 月18日00000-000 至162 檢驗報告3 紙
    在卷可佐，足見被告上開自白核與事實相符，應可採信。
三、查第二級毒品甲基安非他命物稀價昂，取得不易，長期以來
    政府為杜絕毒品之氾濫，對於查緝施用及販賣毒品之工作，
    無不嚴加執行，販賣毒品罪又係重罪，設若無利可圖，衡情
    一般持有毒品之人當無甘冒交易過程經查獲之風險，而輕易
    將所持有之第二級毒品甲基安非他命無償交付他人之理。被
    告與證人何宗憲非親非故，更無不計風險平白無故售予上開
    第二級毒品之可能性，足證被告出售毒品顯有營利之意圖，
    應堪認定。綜上，本案事證明確，被告犯行堪以認定，應依
    法論科。
四、核被告所為，係犯毒品危害防制條例第4 條第2 項販賣第二
    級毒品罪，被告販賣第二級毒品甲基安非他命前持有之低度
    行為，為販賣第二級毒品甲基安非他命之高度行為所吸收，
    不另論罪。
  (一)被告有如事實欄所載之前案科刑及執行完畢紀錄，有卷附臺
    灣高等法院被告前案紀錄表可按，其受有期徒刑之執行完畢
    後，5 年以內故意再犯有期徒刑以上之本罪，為累犯，應依
    刑法第47條第1 項之規定加重其刑（法定刑為無期徒刑部分
    則依法不得加重）。
  (二)又被告所犯上開販賣第二級毒品甲基安非他命之犯行，因被
    告於偵查及審判中均已自白，合於毒品危害防制條例第17條
    第2 項減輕其刑之要件，爰依該條項規定，減輕其刑。辯護
    人雖指被告於警、偵訊中供出其所販賣之甲基安非他命係向
    張家榮所購買，張家榮並因此為警所查獲，另應依毒品危害
    防制條例第17條第1 項減輕或免除其刑云云。然查，被告雖
    於警詢、偵訊中均供陳該等毒品係向張家榮所購買等語，惟
    證人即當天查獲之員警潘明煌、李鳴發於偵查中證稱：當天
    是先在歐閣汽車旅館張家榮房間車庫中聞到強烈安非他命味
    道，就進入張家榮房間內查獲吸食器、安非他命，張家榮坦
    承該等物品為其所有，嗣旅館經理告知被告有到張家榮房間
    內，故請支援警力偕同潘明煌至被告房間查獲本案，是先查
    獲張家榮才查獲被告等語（見偵卷第79頁）；證人潘明煌另
    證稱：因為經理有告訴我李佳政有先去找張家榮，所以我懷
    疑張家榮販賣毒品給李佳政，才問李佳政等語（見偵卷第79
    頁），故可知警方係於被告供述前即查獲張家榮，並已懷疑
    張家榮為被告所有毒品之來源，與毒品危害防制條例第17條
    1 項所規定因被告供出毒品來源因而查獲其他正犯或共犯之
    要件不合。準此，被告不得再依毒品危害防制條例第17條第
    1 項之規定遞減其刑，併此敘明。
  (三)爰審酌毒品對人身心戕害之嚴重性為眾所周知，被告竟仍藉
    交易毒品予他人牟取利益，助長毒品氾濫，危害社會情節非
    輕，惟事後能坦承犯行，尚具悔意，且參酌本件被告與何宗
    憲均有施用毒品之惡習，此為被告與何宗憲供陳在卷（見偵
    卷第59頁、本院卷第53頁），渠2 人係於共同施用時零星販
    賣，數量僅能施用1 次，所得亦僅有500 元等一切情狀，量
    處如主文所示之刑，以資懲儆。
  (四)扣案之白色晶體3 包（合計驗前淨重1.038 公克，驗後淨重
    1.023 公克) ，經高醫中和醫院檢驗結果，係第二級毒品甲
    基安非他命，如前所述，又扣案之玻璃球1 個、削尖吸管1
    支、吸食器1 組，經高醫中和醫院檢驗結果，亦呈第二級毒
    品甲基安非他命陽性反應，則該等扣案物及其上所殘留之毒
    品相互結合，難以析離，且無析離之實益與必要，應均視同
    毒品，故爰依毒品危害防制條例第18條第1 項前段之規定，
    沒收銷燬之。至於上開毒品經送驗耗損部分，業已滅失，就
    此部分，不另為沒收銷燬之諭知，附此敘明。
  (六)另販賣第二級毒品予何宗憲所得之500 元業經扣案，並無不
    能沒收之情形，為被告供承在卷，爰依同條例第19條第1 項
    宣告沒收。至扣案之行動電話1 支（序號為00000000000000
    0 號，內含SIM 卡0000000000）、電子秤1 台、夾鏈袋8 個
    ，尚難證明與本案有關，欠缺沒收之依據，爰均不宣告沒收
    ，併此敘明。
據上論斷，應依刑事訴訟法第299 條第1 項前段，毒品危害防制
條例第4 條第2 項、第17條第2 項、第18條第1 項前段、第19條
第1 項，刑法第11條、第47條第1 項，判決如主文。
本案經檢察官鄭靜筠到庭執行職務。
中    華    民    國    100    年    2     月    1    日
                  刑事第十一庭  審判長法  官  李代昌
                                      法  官  林韋岑
                                      法  官  鄭  瑋
以上正本證明與原本無異。
如不服本判決，應於判決送達後10日內，向本院提出上訴狀。
中    華    民    國    100    年    2     月    1    日
                                書記官  蔡佩珊
附錄論罪科刑法條：
毒品危害防制條例第4條
製造、運輸、販賣第一級毒品者，處死刑或無期徒刑；處無期徒
刑者，得併科新臺幣 2 千萬元以下罰金。
製造、運輸、販賣第二級毒品者，處無期徒刑或 7 年以上有期
徒刑，得併科新臺幣 1 千萬元以下罰金。
製造、運輸、販賣第三級毒品者，處 5 年以上有期徒刑，得併
科新臺幣 7 百萬元以下罰金。
製造、運輸、販賣第四級毒品者，處 3 年以上 10 年以下有期
徒刑，得併科新臺幣 3 百萬元以下罰金。
製造、運輸、販賣專供製造或施用毒品之器具者，處 1 年以上
7 年以下有期徒刑，得併科新臺幣 1 百萬元以下罰金。
前五項之未遂犯罰之。